【裁判字號】    98,簡上,158
【裁判日期】    980930
【裁判案由】    過失傷害
【裁判全文】
臺灣嘉義地方法院刑事判決             98年度簡上字第158號
上  訴  人
即  被  告  乙○○
輔  佐  人  甲○○
上列上訴人即被告因過失傷害案件，不服本院嘉義簡易庭中華民
國九十八年六月三十日九十八年度嘉簡字第八四八號第一審判決
（聲請簡易判決處刑書案號：臺灣嘉義地方法院檢察署九十八年
度偵字第三八七一號），提起上訴，本院管轄之第二審合議庭判
決如下：
    主  文
上訴駁回。
乙○○緩刑貳年，並應於判決確定後伍個月以內向告訴人丙○○
支付新臺幣壹萬元之損害賠償。
    犯 罪 事 實
一、乙○○於民國九十八年三月二十七日下午二時許，在嘉義市
    ○區○○路二段四六號「家樂福」大賣場地下一樓陳列販售
    音樂CD之陳列貨架旁，欲拿取置放於較高位置之音樂CD時，
    原應注意謹慎抽取陳列在貨架上之音樂CD以防其餘音樂CD掉
    落砸傷旁人，而依當時情形並無不能注意之情事，竟疏未注
    意上情即貿然抽取CD，致貨架上相鄰CD片掉落砸中其旁選購
    之丙○○左腳腳趾部，致丙○○因而受有左三至五趾挫傷等
    傷害。嗣經丙○○報警處理，而知上情。
二、案經丙○○訴請嘉義市政府警察局第一分局報請臺灣嘉義地
    方法院檢察署檢察官聲請簡易判決處刑。
    理  由
一、按被告以外之人，於審判外之陳述，雖不符刑事訴訟法第一
    百五十九條之一至之四規定，而經當事人於審判程式同意作
    為證據，法院審酌該言詞陳述或書面陳述作成時情況，認為
    適當者，亦得為證據，刑事訴訟法第一百五十九條之五第一
    項定有明文。查上訴人即被告乙○○及其輔佐人於本院準備
    程式時對於卷附各傳聞證據均同意調查，本院審酌前揭傳聞
    證據做成時之情況及形式俱無瑕疵，且與待證事實均有關聯
    性，復經本院於審理時逐一提示予被告及其輔佐人表示意見
    並進行辯論，是本院認為適當，認上開傳聞證據均有證據能
    力，合先說明。
二、訊據被告對上開犯罪事實均坦承不諱，核與證人丙○○警詢
    時證述情節相符，並有陽明醫院診斷證明書、陽明醫院九十
    八年八月二十七日陽字第980827-2號函附之病歷各乙份，以
    及現場照片二幀在卷可稽。而被告已年近六十歲，依其日常
    生活經驗即足已知悉抽取陳列在貨架上之音樂CD應注意謹慎
    抽取以防其餘音樂CD掉落砸傷旁人，而依當時情形亦任何無
    不能注意之情事，詎其疏未注意上情因而造成相鄰CD片掉落
    ，致告訴人受有上開傷害，足見被告確有過失無疑。而告訴
    人因此事件受有上開傷害，已如前述，是被告之過失行為與
    告訴人之傷害結果間，顯具有相當因果關係甚明。至被告固
    聲請傳喚證人即處理警員郭伯舜、辛懷路到庭，以證明案發
    後被告當場之處理態度，然本院審酌卷附既有證據資料認待
    證事實已臻明瞭並無再調查之必要，附此敘明。綜上所述，
    本件事證明確，被告上開犯行，堪以認定，應依法論科。
三、核被告所為，係犯刑法第二百八十四條第一項前段之過失傷
    害罪。
四、原審以被告違反刑法第二百八十四條第一項前段犯行罪證明
    確，依刑事訴訟法第四百四十九條第一項後段、第四百五十
    四條第二項，刑法第二百八十四條第一項前段、第四十二條
    第三項前段，刑法施行法第一條之一第一項、第二項前段之
    規定，逕以簡易判決判處被告罰金新臺幣五千元，並諭知易
    服勞役之折算標準，核其認事用法均無違誤。原審基於調查
    審理所認定之事實，斟酌被告素行、過失之情節、所生損害
    等一切情狀而為量刑，尤已將被告犯後態度列入考量，並依
    刑法第五十七條所定各款犯罪情狀，在法定刑度內量刑，妥
    適反應其所認定之犯罪事實與全案情節，尚無失出，故被告
    此部分上訴意旨並無理由，應予駁回。
五、末查，被告前未曾因故意犯罪受有期徒刑以上刑之宣告，此
    有其臺灣高等法院被告前案紀錄表在卷可參，堪認其素行良
    好，而被告於本院審理時大致坦認犯行，堪認係偶因不慎致
    罹刑典，經此偵查審判程式，當知所警惕，信無再犯之虞，
    且被告曾與告訴人試行調解，然因賠償金額無法商妥而未能
    達成調解等情，此有本院調解事件處理情形陳報表乙份在卷
    可稽（見本院卷第10頁）；參以被告罹有精神官能性憂鬱症
    ，此有診斷證明書二紙在卷可考，是本院認其所受宣告之刑
    ，以暫不執行為適當，爰依刑法第七十四條第一項第一款規
    定，併宣告如主文所示之緩刑期間，並依同條第二項第三款
    命被告並應於判決確定後五個月以內以向告訴人支付如主文
    所示之損害賠償，以勵自新。而若告訴人實際損害高於上開
    損害賠償金額，被告縱經支付上開損害賠償並不當然完全解
    免其依民事法律所應負擔之損害賠償責任，且不因而當然完
    全排除告訴人循民事訴訟途徑求償其未經填補損害之權利；
    又被告若未於上開期限內支付告訴人上開賠償金額，緩刑得
    予撤銷，均附此敘明。
據上論斷，應依刑事訴訟法第四百五十五條之一第一項、第三項
、第三百六十八條，刑法第七十四條第一項第一款、第二項第三
款，判決如主文。
本案經檢察官李志明到庭執行職務。
中    華    民    國    98    年     9    月    30    日
                  刑事第五庭  審判長法  官  蔡廷宜
                                    法  官  夫
                                    法  官  曾宏揚
上列正本證明與原本無異。
本件不得上訴。
中    華    民    國    98    年     9    月    30    日
                                    書記官  陳慶昀
附錄論罪法條全文：
中華民國刑法第284條（過失傷害罪）
因過失傷害人者，處6 月以下有期徒刑、拘役或5 百元以下罰金
，致重傷者，處 1 年以下有期徒刑、拘役或 5 百元以下罰金。
從事業務之人，因業務上之過失傷害人者，處1 年以下有期徒刑
、拘役或1 千元以下罰金，致重傷者，處3 年以下有期徒刑、拘
役或2千元以下罰金。


司法院資訊處製作；財團法人民間司法改革基金會備份。
